【裁判字號】    90,易,4090
【裁判日期】    901228
【裁判案由】    竊盜
【裁判全文】
臺灣高雄地方法院刑事判決                          九十年度易字第四九號
    公  訴  人  臺灣高雄地方法院檢察署檢察官
    被      告  甲○○
右列被告因竊盜案件，經檢察官提起公訴（九十年度偵字第五Ｏ五三號），本院判決
如左：
    主  文
甲○○踰越牆垣竊盜，處有期徒刑陸月，如易科罰金，以參佰元折算壹日。
    事  實
一、甲○○意圖為自己不法之所有，於民國九十年三月七日凌晨四時許，趁位於高雄
    市○○○路五四八巷五九弄四號之「耕讀園茶藝館」（負責人為張文瑲，該處未
    供住宅使用，夜間亦未有人居住），已打烊休息，無人在店內之際，以翻越該店
    大門右側圍牆之方式進入店內後，徒手竊取置於店內櫃臺上之刷卡機一台（價值
    約新台幣二萬五千元），得手後將之拆下，正欲離開之際，因該店裝設有保全系
    統，經保全人員乙○○發覺有異，至現場察看時，當場查獲而報警處理，並扣得
    甲○○竊得之刷卡機一台。
二、案經高雄市政府警察局三民第二分局報告台灣高雄地方法院檢察署檢察官偵查起
    訴。
    理  由
一、訊據被告甲○○固坦承有於右揭時地，翻牆進入耕讀園茶藝館內之事實，惟矢口
    否認有何右揭竊盜犯行，辯稱：伊進入該店是為拿回白天遺留在店內之手機，且
    伊僅係好奇，才拿刷卡機起來玩，並無竊取之意云云。惟查，耕讀園茶藝館於右
    揭時地確有遭竊取刷卡機一台之事實，業據證人即該店店長丙○○於警訊及本院
    審理中均證稱：該店從早上十點營業到凌晨二點，凌晨二點後打烊無人在店內，
    店內刷卡機本來放在收銀台，但已經被移動到距二十公尺外的茶水間等語明確，
    復有贓物認領保管收據一紙在卷可憑，且被告於案發當日被查獲之過程，亦經證
    人即保全人員乙○○於警訊及本院審理中證述：我們到現場後，看到店內有人，
    就進入店內，看到在櫃臺有人，我們出聲詢問，被告就跑到茶水間，我們在茶水
    間將被告逮捕，後來在茶水間查到失竊之刷卡機等語甚詳，是可知，被告趁該店
    夜間未營業而無人在內之際，翻牆進入店內竊取刷卡機一台之事實，足堪認定，
    此外，復有案發現場即耕讀園茶藝館外觀之照片八張在卷可參，被告前揭所辯，
    無非係事後卸責之詞，不足採信，其有右揭竊盜之犯行，應堪認定。
二、按刑法第三百二十一條第一項第二款所規定之「牆垣」，係指包括住宅或建築物
    之牆壁，及圍繞房屋或其庭院土地之圍牆，本案依卷附之案發現場照片八張可看
    出，該耕讀園茶藝館外圍，係以磚頭做成之整體圍牆而圍繞住整間店面，故該圍
    牆本身自有防盜之安全作用在內，是被告翻閱該圍牆後進入店內竊盜，核其所為
    ，係犯刑法第三百二十一條第一項第二款之踰越牆垣竊盜罪。爰審酌被告犯後仍
    飾詞卸責，顯見並無悔意，惟念及被告犯罪時年僅二十二歲，思慮不週，且已與
    被害人道歉而達成和解，有和解書一紙在卷可憑，及被告犯罪之手段，所得財物
    價值非多，與其他一切情狀，量處如主文所示之刑，並諭知易科罰金之折算標準
    。
據上論斷，應依刑事訴訟法第二百九十九條第一項前段，刑法第三百二十一條第一項
第二款、第四十一條第一項，罰金罰鍰提高標準條例第二條，判決如主文。
本案經檢察官張啟祥到庭執行職務。
中      華      民      國      九十      年      十二    月    二十八  日
                                  臺灣高雄地方法院刑事第三庭
                                          審判長法  官    涂  裕  斗
                                  法  官    李  淑  惠
                                                法  官    呂  憲  雄
右正本證明與原本無異。
如不服本判決，應於判決送達後十日內，向本院提出上訴狀。
                                                書記官    許  麗  珠
中      華      民      國      九十      年      十二    月    三十一  日
附錄本判決論罪科刑之法條：
中華民國刑法第三百二十一條第一項第二款
犯竊盜罪而有左列情形之一者，處六月以上五年以下有期徒刑：
二  毀越門扇、牆垣或其他安全設備而犯之者。


司法院資訊處製作；財團法人民間司法改革基金會備份。
